



samurai.dev.ordiales@gm ail.com



Caceres, 10190, Spain

SOBRE MÍ

Como graduado en Física y desarrollador Full-Stack, poseo una trayectoria sólida en administración de sistemas CMS como OWCS y experiencia comprobada en la programación en el lado del servidor y del cliente, utilizando Spring Framework. Mi pasión recae en JavaScript y su vasto entorno tecnológico, lo que me motiva a asumir de manera entusiasta y eficiente la creación de soluciones web innovadoras. Mi perfil combina un fundamento teórico sólido con habilidades técnicas de punta, preparándome eficazmente para afrontar y superar los nuevos desafíos que la industria tecnológica presente.

IDIOMAS

Spanish

Inglés

ENLACES

Web Personal:

http://www.samuraior.dev

GitHub:

https://github.com/samuraiOrDev/

Linkedin:

https://www.linkedin.com/in/v%C 3%ADctor-manuel-ordiales-garc%...

PERMISO DE CONDUCIR

Categoría del permiso de conducir

Carnet Tipo B

Victor Manuel Ordiales García

DESARROLLADOR FULLSTACK

EXPERIENCIA LABORAL

Desarrrollador en I+D

eCapure3D S.L / Badajoz / abr. 2021 - jun. 2021

Desarrollo de algoritmos predictivos para detectar la evolución de variables climáticas en España. Todo esto mediante el uso de técnicas de Machine Learning y Deep Learning. Además, los datos utilizados para entrenar estos modelos son los proporcionados por la Agencia Estatal de Meteorología (AEMET).

Desarrollador FullStack

Viewnext S.A / Cáceres / ago. 2021 - Actualidad

Pertenezco al equipo de desarrollo de la área pública y privada de Naturgy. Mi trabajo consiste en el desarrollo de nuevas funcionalidades y mantenimiento de las ya existentes, todo esto dentro del marco FullStack. Trabajando con OWCS y Spring Framework.

EDUCACIÓN

Título de Educación Secundaria I.E.S Norba Caesarina / Cáceres / 2014

Poseedor de un Bachillerato Científico, con habilidades y conocimientos clave en el ámbito científico.

Título en Ciencias

Universidad de Extremadura / Badajoz / 2021

El grado en Física ofrece una formación centrada en los fenómenos físicos y las leyes que los explican.

HABILIDADES

MySQL, MongoDB, Oracle

Bash, JavaScript, TypeScript, Java y Python

React JS, Next JS, Astro JS,

Github, Docker

Spring Framework, Nest, NodeJs

CURSOS

ene. 2020 - Actualidad

Desde el 2020 he realizado una gran cantidad de cursos para convertirme en un desarrollador fulltStack. Entre todos los cursos realizados, los más

- Next.js: El framework de React para producción
- React: De cero a experto (Hooks y MERN)
- Desarrollo web completo con Html5, Css3, Js, Ajax, Php y MySql.
- Spring framework & Spring Boot desde cero a experto
 Actualmente sigo inmerso en una gran variedad de cursos para mejorar mis habilidades.